臺灣高等法院高雄分院刑事裁定
111年度抗字第261號
抗  告  人  
即  被  告  黃志生




選任辯護人  鄭伊鈞律師
            陳錦昇律師
上列抗告人因違反毒品危害防制條例案件，不服臺灣屏東地方法
院111年度重訴字第1號，中華民國111年8月18日所為延長羈押之
裁定，提起抗告，本院裁定如下：
    主  文
抗告駁回。
    理  由
一、抗告意旨略以：
　　本件抗告人即被告黃志生（下稱被告）涉犯運輸第二級毒品
    案件，業據臺灣屏東地方法院審理終結，判處有期徒刑6年2
    月，而被告服刑逾2分之1即得報請假釋，且被告自偵查階段
    羈押迄今業已10個多月，故無因重罪而有趨吉避凶逃亡之虞
    。再者，抗告人於臺灣屏東地方法院審理過程中，亦已證述
    在案，所述與偵查階段相符，故縱使同案被告上訴二審或尚
    有其他共犯需另案審理，被告亦無翻供或與共犯串證、湮滅
    證據之可能。綜上，本案已經審結，被告在最小女兒出生1
    、2個月時即遭羈押，且被告奶奶（依所提出之訃聞記載應
    為外祖母）甫於民國111年8月16日逝世，懇請准予具保停止
    羈押，使被告得以在服刑前返家探望、陪伴家人。退步言之
    ，縱認被告有逃亡之虞，有繼續羈押之必要，然被告已無串
    證之虞，實無繼續禁止接見、通信之必要，懇請准予解除禁
    止接見、通信。爰請求本院撤銷原審裁定，另為適法之裁定
    。並提出訃聞影本一份為證。
二、適用規範之說明：
　　被告經法官訊問後，認為犯罪嫌疑重大，而有下列情形之一
    ，非予羈押，顯難進行追訴、審判或執行者，得羈押之：一
    、逃亡或有事實足認為有逃亡之虞者。二、有事實足認為有
    湮滅、偽造、變造證據或勾串共犯或證人之虞者。三、所犯
    為死刑、無期徒刑或最輕本刑為5年以上有期徒刑之罪，有
    相當理由認為有逃亡、湮滅、偽造、變造證據或勾串共犯或
    證人之虞者。刑事訴訟法第101條第1項定有明文。被告得自
    備飲食及日用必需物品，並與外人接見、通信、受授書籍及
    其他物件。但押所得監視或檢閱之。法院認被告為前項之接
    見、通信及受授物件有足致其脫逃或湮滅、偽造、變造證據
    或勾串共犯或證人之虞者，得依檢察官之聲請或依職權命禁
    止或扣押之。刑事訴訟法105條第2項、第3項前段分別著有
    規定。又羈押被告，偵查中不得逾二月，審判中不得逾三月
    。但有繼續羈押之必要者，得於期間未滿前，經法院依第10
    1條或第101條之1之規定訊問被告後，以裁定延長之。刑事
    訴訟法第108條第1項前段著有明定。
三、本院之判斷：
　㈠被告黃志生因違反毒品危害防制條例案件，經臺灣屏東地方
    檢察署檢察官偵查暨提起公訴，前經原審臺灣屏東地方法院
    於111年1月28日收案受理移審而依法訊問後，認其涉犯毒品
    危害防制條例第4條第2項運輸第二級毒品罪嫌，依被告供述
    、同案被告及證人證述，及卷內行車紀錄器截圖及譯文、搜
    索扣押筆錄、扣押物品目錄表等資料，認為犯罪嫌疑重大，
    所犯並為最輕本刑十年以上有期徒刑之重罪；又此前並有多
    次因案經通緝之紀錄，本案經查緝後，復已有躲避藏匿之事
    實而經拘提到案及個案其他情節等情，認為有事實足認有逃
    亡之虞、勾串滅證之虞，並說明有羈押必要之理由，依刑事
    訴訟法第101條第1項第1款、第2款、第3款規定諭知羈押被
    告並禁止接見通信之處分。嗣於案件審理中又陸續因羈押期
    滿而先後各以裁定諭知自111年4月28日、111年6月28日起延
    長羈押二月並禁止接見通信。迄全案於111年7月25日經第一
    審判決，依前開罪名判處被告有期徒刑6年2月後，原審法院
    又因被告羈押期間將屆而以本次裁定諭知自111年8月28日起
    延長羈押二月並禁止接見通信，復駁回被告具保停止羈押之
    聲請等情，有原審法院111年度重訴字第1號刑事案卷節本及
    裁定書在卷可稽。經核原審裁定就認定被告具備羈押之要件
    及必要性，並應禁止接見通信且無從以其他處分資為替代之
    理由，已經詳予論述，並無不合。
　㈡被告不服前開原審法院所為延長羈押暨駁回具保停止羈押聲
    請之裁定而提起抗告，其抗告意旨無非被告自本案偵查階段
    迄今已經羈押10月有餘、原審判處之宣告刑有期徒刑6年2月
    依法如經服刑逾二分之一即得報請假釋，及被告已經坦承犯
    行，所述與偵查中相符，故無勾串、滅證之虞云云，經核均
    於原審裁定所認被告具備羈押要件及必要性之事實及理由不
    生影響。至於抗告意旨另以被告之外祖母甫往生（依所提訃
    聞已於111年8月24日完成奠禮）及家中親人之狀況為據，陳
    明對於入監執行前能返家陪伴之期待云云，言雖懇切。惟刑
    事訴訟程序關於被告羈押之執行，係為確保國家司法權對犯
    罪之追訴處罰及保障社會安寧秩序而採取之必要手段，與被
    告個人自由及家庭生活機能之圓滿難免衝突而不能兩全，茲
    被告前開經原審法院認為其羈押原因及羈押必要性既均仍然
    存在，經核其情節復無從以具保或其他處分資為替代，所請
    自難以准許。
　㈢綜上所述，原審法院以被告之羈押要件仍然具備並有禁止接
    見通信之必要，以裁定對被告延長羈押暨禁止接見通信，並
    駁回其關於具保停止羈押之聲請，已經詳述其裁量所憑之依
    據及理由，經核既無違法不當，被告抗告請求本院撤銷原審
    裁定，即無理由，應予駁回。
四、據上論結，應依刑事訴訟法第412條，裁定如主文。
中　　華　　民　　國　　111 　年　　9 　　月　　12　　日
                      刑事第八庭審判長法  官  陳中和
                                      法  官  任森銓
                                      法  官  陳松檀
以上正本證明與原本無異。
不得再抗告。
中　　華　　民　　國　　111 　年　　9 　　月　　12　　日
                                      書記官  李佳旻